ACORDAO-COMPLETO-2527904

ACÓRDÃO 3207/2022 ATA 21/2022 - SEGUNDA CÂMARA

VISTOS, relatados e discutidos estes autos em que se analisam atos de pensão militar deferidos pelo Comando da Aeronáutica.
ACORDAM os Ministros do Tribunal de Contas da União, reunidos em Sessão da 2ª Câmara, ante as razões expostas pelo Relator, e com fulcro nos incisos III e IX do art. 71 da Constituição Federal e nos arts. 1º, inciso V, e 39, inciso II, da Lei 8.443/1992, c/c o art. 259, inciso II, do Regimento Interno/TCU, em:
9.1. reconhecer o registro tácito dos atos de pensão militar em benefício das Sras. Aloisia Santos Gonçalves, América Gonçalves Silva, Denise Villani Zagallo, Lindaura Santos Gonçalves e Maria José Carvalho Lopes de Carvalho, em consonância com o decidido pelo Supremo Tribunal Federal, em sede de repercussão geral, no julgamento do Recurso Extraordinário 636.553 (Tese 445) ;
9.2. restituir os autos à Sefip, para que observe o disposto no subitem 9.2.3 do Acórdão 122/2021-TCU-Plenário, apenas em relação ao ato de pensão militar instituída pelo Sr. Roberto Fábio Pinto Teixeira de Carvalho (peça 5) ; e
9.3. dar ciência desta deliberação às interessadas.

Trata-se da análise de atos de pensão militar deferidos pelo Comando da Aeronáutica.

Segunda Câmara

Comando da Aeronáutica.

3. Interessadas: Aloisia Santos Gonçalves (XXX.086.825-XX); América Gonçalves Silva (XXX.176.265-XX); Denise Villani Zagallo (XXX.843.137-XX); Lindaura Santos Gonçalves (XXX.826.895-XX) e Maria José Carvalho Lopes de Carvalho (XXX.599.697-XX).

13.1. Ministros presentes: Aroldo Cedraz (na Presidência) e Antonio Anastasia.
13.2. Ministros-Substitutos convocados: Marcos Bemquerer Costa (Relator) e André Luís de Carvalho.

MARCOS BEMQUERER

Adoto como Relatório, com os pertinentes ajustes de forma, a instrução da Secretaria de Fiscalização de Integridade de Atos e Pagamentos de Pessoal e de Benefícios Sociais - Sefip, por meio da qual os atos de concessão de reforma objetos destes autos foram assim analisados (peças 7 e 8) : 
"INTRODUÇÃO
1. Trata-se de atos de pensão militar, submetidos, para fins de registro, à apreciação do Tribunal de Contas da União (TCU) , de acordo com o art. 71, inciso III, da Constituição Federal.  Os atos foram cadastrados e disponibilizados ao TCU por intermédio do Sistema e-Pessoal, na forma do art. 2º e 4º da Instrução Normativa TCU 78/2018.
2. Os atos desse processo pertencem às seguintes unidades:
2.1. Unidade emissora: COMANDO DA AERONÁUTICA.
2.2. Unidade cadastradora:  COMANDO DA AERONÁUTICA.
2.3. Subunidade cadastradora: DIRETORIA DE ADMINISTRAÇÃO DE PESSOAL - SDIP.
EXAME TÉCNICO
Procedimentos aplicados
3. Os procedimentos para exame, apreciação e registro de atos de pessoal encontram-se estabelecidos na Instrução Normativa TCU 78/2018 e na Resolução TCU 206/2007. Essas normas dispõem que os atos de pessoal disponibilizados por meio do e-Pessoal devem ser submetidos previamente a críticas automatizadas, com base em parâmetros predefinidos.
4. As críticas das informações cadastradas na etapa de coleta do ato foram elaboradas e validadas levando-se em conta as peculiaridades de cada ato. Os itens verificados nessa etapa são inerentes a dados cadastrais, fundamentos legais, mapa de tempo, ficha financeira, assim como eventuais ocorrências de acumulação. Trata-se de verificações abrangentes, minuciosas e precisas e sem a necessidade de ação humana e, portanto, menos suscetível a falhas. As críticas aplicadas estão discriminadas no sistema, no Menu e-Pessoal, opção 'Crítica', que podem ser acessadas mediante concessão de perfil específico a servidores do TCU responsáveis pela análise.
5. Além das críticas automatizadas, há verificação humana adicional no caso de haver alertas do sistema ou informações não formatadas, como esclarecimentos do gestor ou do controle interno.  
6. As críticas também consideram os registros do Sistema Integrado de Administração de Recursos Humanos (Siape) . O Siape disponibiliza informações atualizadas sobre as parcelas que integram os proventos, diferentemente, portanto, do e-Pessoal, que informa as parcelas no momento do registro do ato. 
7. Essa confrontação com o Siape fornece uma visão atual e verdadeira da situação, o que permite descaracterizar irregularidades e inconsistências que, embora constantes do e-Pessoal, já foram corrigidas.
8. As verificações detectadas nos atos encontram-se discriminadas na aba de pendências de cada ato no sistema e-Pessoal, bem como nos espelhos dos atos contemplados por esta instrução.
Exame das Constatações
9. Ato: 47764/2016 - Reversão - Interessado: AMÉRICO JOSÉ GONÇALVES - CPF: XXX.453.895-XX
9.1. Beneficiárias: ALOISIA SANTOS GONÇALVES - CPF: XXX.086.825-XX - Filha e AMÉRICA GONÇALVES SILVA - CPF: XXX.176.265-XX - Filha.
9.2. Parecer do Controle Interno: considerar o ato legal.
9.3. Constatação e análise: 
9.3.1. Posto/Graduação de referência para cálculo dos proventos de pensão  é diferente do Posto/Graduação de referência para cálculo dos proventos de reforma.
a. Justificativa do Gestor de Pessoal: foi assegurado às pensionistas a melhoria de pensão, decorrente do acesso à graduação a Suboficial do instituidor, nos termos do Decreto n° 7188, de 27 MAIO 2010. Gestor anexou os seguintes documentos: Portaria DIRAP n° 6649/3HI1, de 20 OUT 2011-Documento oficial.
b.  Análise do Controle Interno: justificativa do gestor esclarece pendência
c. Análise da Equipe Técnica: legal
No que refere ao posto que se deu os proventos da pensão militar, entende-se que tal benefício encontra-se amparado na lei nº 12.158/2009 (Dispõe sobre o acesso às graduações superiores de militares oriundos do Quadro de Taifeiros da Aeronáutica) , combinada com o art. 1º, parágrafo único, combinado com o art. 5º, inciso V do Decreto nº 7.188/10, in verbis:
'Art. 1º. Aos militares oriundos do Quadro de Taifeiros da Aeronáutica - QTA, na reserva remunerada, reformados ou no serviço ativo, cujo ingresso no Quadro se deu até 31 de dezembro de 1992, é assegurado, na inatividade, o acesso às graduações superiores na forma da Lei no 12.158, de 28 de dezembro de 2009, e deste Decreto.
Parágrafo único. O acesso às graduações superiores àquela em que ocorreu ou venha a ocorrer a inatividade dar-se-á conforme os requisitos constantes na Lei nº 12.158, de 2009, e neste Decreto, e será sempre limitado à última graduação do QTA, a de Suboficial.
 (...) 
Art. 5º. O acesso às graduações superiores, previsto no art. 1o deste Decreto, dar-se-á de acordo com o tempo de permanência do militar como integrante do QTA, obedecendo aos seguintes parâmetros temporais:
 (...) 
V - com vinte e um anos como integrante do QTA, o militar terá direito ao acesso à graduação de Suboficial (SO) .'
	Dessa forma pelas informações trazidas aos autos, esta unidade técnica entende que o presente ato pode receber a chancela pela LEGALIDADE.
	No que se refere ao acúmulo de cargos/proventos públicos, entende-se que a beneficiária Sra. ALOISIA SANTOS GONCALVES está amparada pelo art. 29 da lei nº 3765/60.
9.4.  O quadro resumo de ocorrências e, quando for o caso, o detalhamento da norma legal e da jurisprudência para a inconsistência acima elencada encontra-se no anexo II dessa instrução. 
9.5. Encaminhamento do ato: 
9.5.1. Considerar LEGAL e conceder o registro do ato de AMÉRICO JOSÉ GONÇALVES. 
10. Ato: 47780/2016 - Alteração - Interessado: AMÉRICO JOSÉ GONÇALVES - CPF: XXX.453.895-XX
10.1.  Beneficiária: LINDAURA SANTOS GONÇALVES - CPF: XXX.826.895-XX - Cônjuge
10.2. Parecer do Controle Interno: considerar o ato legal.
10.3. Constatação e análise: 
10.3.1. Posto/Graduação de referência para cálculo dos proventos de pensão  é diferente do Posto/Graduação de referência para cálculo dos proventos de reforma.
 a. Justificativa do Gestor de Pessoal: foi assegurada à pensionista a melhoria de pensão decorrente do acesso à graduação de Suboficial, nos termos do Decreto n° 7188, de 27 MAIO 2010. Gestor anexou os seguintes documentos: Portaria DIRAP n° 6649/3HI1-Documento oficial.
b. Análise do Controle Interno: Justificativa do gestor esclarece pendência.
c. Análise da Equipe Técnica: legal
	No que refere ao posto que se deu os proventos da pensão militar, entende-se que tal benefício encontra-se amparado na lei nº 12.158/2009 (Dispõe sobre o acesso às graduações superiores de militares oriundos do Quadro de Taifeiros da Aeronáutica) , combinada com o art. 1º, parágrafo único, combinado com o art. 5º, inciso V do Decreto nº 7.188/10, in verbis:
'Art. 1º. Aos militares oriundos do Quadro de Taifeiros da Aeronáutica - QTA, na reserva remunerada, reformados ou no serviço ativo, cujo ingresso no Quadro se deu até 31 de dezembro de 1992, é assegurado, na inatividade, o acesso às graduações superiores na forma da Lei no 12.158, de 28 de dezembro de 2009, e deste Decreto.
Parágrafo único. O acesso às graduações superiores àquela em que ocorreu ou venha a ocorrer a inatividade dar-se-á conforme os requisitos constantes na Lei nº 12.158, de 2009, e neste Decreto, e será sempre limitado à última graduação do QTA, a de Suboficial.
 (...) 
Art. 5º. O acesso às graduações superiores, previsto no art. 1o deste Decreto, dar-se-á de acordo com o tempo de permanência do militar como integrante do QTA, obedecendo aos seguintes parâmetros temporais:
 (...) 
V - com vinte e um anos como integrante do QTA, o militar terá direito ao acesso à graduação de Suboficial (SO) .'
	Dessa forma pelas informações trazia aos autos, esta unidade técnica entende que o presente ato pode receber a chancela pela LEGALIDADE.
	No que se refere ao acúmulo de cargos/proventos públicos, a beneficiária em questão não acumula.
10.4.  O quadro resumo de ocorrências e, quando for o caso, o detalhamento da norma legal e da jurisprudência para a inconsistência acima elencada encontra-se no anexo II dessa instrução. 
10.5.  Encaminhamento do ato: 
Considerar LEGAL e conceder o registro do ato de AMÉRICO JOSÉ GONÇALVES. 
11.  Ato: 2311/2017 - Inicial - Interessado: ROBERTO FÁBIO PINTO TEIXEIRA DE CARVALHO - CPF: XXX.498.524-XX.
11.1. Beneficiárias: MARIA JOSÉ CARVALHO LOPES DE CARVALHO - CPF: XXX.599.697-XX - Cônjuge e DENISE VILLANI ZAGALLO - CPF: XXX.843.137-XX - Filha.
11.2. Parecer do Controle Interno: considerar o ato legal.
11.3. Constatação e análise: 
11.3.1. Possível cômputo de tempo privado no Tempo de serviço até 29/12/2000. Devolução do ato para complementação das informações. Atos de reforma: [SISAC-10714952-07-2002-010277-9].
a. Justificativa do Gestor de Pessoal: Não há. Verificação efetuada no âmbito do TCU.
b. Análise do Controle Interno:  Não há. Verificação efetuada no âmbito do TCU.
c. Análise da Equipe Técnica: legal
	Verificou-se no ato de reforma do instituidor (10714952-07-2002-010277-9) que os mais de 38 anos de serviço são de efetivo serviço, não havendo cômputo de tempo privado, no que ser refere a tal situação o ato se encontra legal.
	No que se refere a acumulação de Cargos/proventos públicos, verificou-se que a Sra. MARIA JOSÉ CARVALHO LOPES DE CARVALHO é servidora aposentada do Ministério Da Defesa/Comando Da Aeronáutica, desde 16/11/1993, e ainda recebe uma pensão por morte paga pelo INSS, desde 18/04/2016, tais acumulações estão em desacordo com o art. 29 da lei 3765/60, devendo o ato em questão ser apreciado pela ilegalidade e ser dado o direito a opção a sra. MARIA JOSÉ CARVALHO LOPES DE CARVALHO.
11.4. O quadro resumo de ocorrências e, quando for o caso, o detalhamento da norma legal e da jurisprudência para a inconsistência acima elencada encontra-se no anexo II dessa instrução. 
11.5. Encaminhamento do ato: 
11.5.1. Considerar LEGAL e conceder o registro do ato de ROBERTO FÁBIO PINTO TEIXEIRA DE CARVALHO. 
11.5.2. Com fulcro no art. 262, caput, do Regimento Interno deste Tribunal, determinar ao COMANDO DA AERONÁUTICA que: 
a. dê ciência, no prazo de quinze dias, contados da notificação, do inteiro teor desta deliberação às interessadas, alertando-as de que o efeito suspensivo proveniente da interposição de eventuais recursos junto ao TCU não as exime da devolução dos valores percebidos indevidamente, caso o recurso não seja provido.
b. informe o teor do acórdão que vier a ser prolatado, encaminhando ao TCU, no prazo de trinta dias, comprovante da data de ciência pelo interessado, nos termos do art. 4º, § 3º, da Resolução TCU 170/2004.
c. apresente às beneficiárias o direito a opção entre os cargos/proventos acumulados ilegalmente com a pensão militar/reforma para tal situação se enquadre no que prescreve o art. 29 de Lei nº 3765/60.
d. emita novo ato, livre da irregularidade ora apontada, em substituição ao ato de Pensão militar de ROBERTO FÁBIO PINTO TEIXEIRA DE CARVALHO, submetendo-o à nova apreciação por este Tribunal, na forma do artigo 260, caput, também do Regimento.
e. dispense a devolução dos valores indevidamente recebidos de boa-fé até a data da ciência do COMANDO DA AERONÁUTICA, do acórdão que vier a ser proferido, com base no Enunciado 106 da Súmula da Jurisprudência do TCU.
CONCLUSÃO
12. A abrangência e a profundidade das verificações levadas a efeito fundamentam convicção de que os atos 47780/2016, 2311/2017 e 47764/2016 podem ser apreciados pela legalidade, em razão de não terem sido encontradas irregularidades nos atos, de acordo com o item Exame das Constatações desta instrução.
PROPOSTA DE ENCAMINHAMENTO
13. Ante o exposto, com fundamento no art. 71, inciso III, da Constituição Federal, no art. 1º, inciso V, e art. 39, incisos I e II, da Lei 8.443/1992, no art. 260 do Regimento Interno do Tribunal de Contas da União, propõe-se: 
	13.1. Considerar LEGAIS e conceder o registro dos atos de ROBERTO FÁBIO PINTO TEIXEIRA DE CARVALHO e AMÉRICO JOSÉ GONÇALVES.
	13.2. Com fulcro no art. 262, caput, do Regimento Interno deste Tribunal, determinar ao COMANDO DA AERONÁUTICA que: 
	13.2.1. informe o teor do acórdão que vier a ser prolatado, encaminhando ao TCU, no prazo de trinta dias, comprovante da data de ciência pelas interessadas, nos termos do art. 4º, § 3º, da Resolução TCU 170/2004;
	13.2.2. apresente à beneficiária o direito a opção entre os cargos/proventos acumulados ilegalmente com a pensão militar/reforma para tal situação se enquadre no que prescreve o art. 29 de Lei nº 3765/60;
	13.2.3. emita novo ato, livre da irregularidade ora apontada, em substituição ao ato de Pensão militar de ROBERTO FÁBIO PINTO TEIXEIRA DE CARVALHO, submetendo-o à nova apreciação por este Tribunal, na forma do artigo 260, caput, também do Regimento;
13.2.4. dispense a devolução dos valores indevidamente recebidos de boa-fé até a data da ciência do COMANDO DA AERONÁUTICA, do acórdão que vier a ser proferido, com base no Enunciado 106 da Súmula da Jurisprudência do TCU;
13.2.5. dê ciência, no prazo de quinze dias, contados da notificação, do inteiro teor desta deliberação às interessadas, alertando-as de que o efeito suspensivo proveniente da interposição de eventuais recursos junto ao TCU não as exime da devolução dos valores percebidos indevidamente, caso o recurso não seja provido."
2.	O Ministério Público junto ao TCU, representado pelo Procurador Rodrigo Medeiros de Lima, assim se manifestou (peça 11) :
"Trata-se de processo consolidado com três atos de pensão militar emitidos pelo Ministério da Defesa - Comando da Aeronáutica.
Após análise das concessões, a Sefip propôs a legalidade dos atos (peça 7, p. 5, subitem 13.1) , embora tenha verificado a ilegalidade do ato de pensão militar instituída por Roberto Fábio Pinto Teixeira de Carvalho, em face da acumulação indevida de mais de dois benefícios percebidos pelos cofres públicos pela pensionista Maria José Carvalho Lopes de Carvalho, em desacordo com o art. 29 da Lei 3.765/1960 (peça 7, p. 4) .
Todavia, o disposto nos subitens da proposta de encaminhamento, abaixo reproduzida, revela que, na verdade, a proposta da unidade técnica para o ato de peça 5 é pela ilegalidade e negativa de registro (peça 7, p. 5-6) :
13.2. Com fulcro no art. 262, caput, do Regimento Interno deste Tribunal, determinar ao órgão/entidade COMANDO DA AERONÁUTICA que:
13.2.1. informe o teor do acórdão que vier a ser prolatado, encaminhando ao TCU, no prazo de trinta dias, comprovante da data de ciência pelo interessado, nos termos do art. 4º, § 3º, da Resolução TCU 170/2004.
13.2.2. apresente ao beneficiário o direito a opção entre os cargos/proventos acumulados ilegalmente com a pensão militar/reforma para tal situação se enquadre no que prescreve o art. 29 de Lei nº 3765/60.
13.2.3. emita novo ato, livre da irregularidade ora apontada, em substituição ao ato de Pensão militar de ROBERTO FÁBIO PINTO TEIXEIRA DE CARVALHO, submetendo-o à nova apreciação por este Tribunal, na forma do artigo 260, caput, também do Regimento.
13.2.4. dispense a devolução dos valores indevidamente recebidos de boa-fé até a data da ciência do órgão/entidade COMANDO DA AERONÁUTICA, do acórdão que vier a ser proferido, com base no Enunciado 106 da Súmula da Jurisprudência do TCU.
13.2.5. dê ciência, no prazo de quinze dias, contados da notificação, do inteiro teor desta deliberação ao interessado, alertando-o de que o efeito suspensivo proveniente da interposição de eventuais recursos junto ao TCU não o exime da devolução dos valores percebidos indevidamente, caso o recurso não seja provido.
Desse modo, este representante do Ministério Público de Contas da União anui à proposta da unidade técnica, pela ilegalidade e negativa de registro do ato de pensão militar instituída por Roberto Fábio Pinto Teixeira de Carvalho (peça 5) , tendo em vista que a pensionista Maria José Carvalho Lopes de Carvalho é servidora civil aposentada do Comando da Aeronáutica, conforme se comprova pelo contracheque à peça 10, e percebe pensão por morte concedida pelo INSS, benefício 1770355763. A acumulação de três benefícios percebidos dos cofres públicos não encontra guarida no art. 29 da Lei 3.765/1960, com a redação dada pela Medida Provisória 2.215-10/2001, in verbis:
Art. 29.  É permitida a acumulação:
I - de uma pensão militar com proventos de disponibilidade, reforma, vencimentos ou aposentadoria;
II - de uma pensão militar com a de outro regime, observado o disposto no art. 37, inciso XI, da Constituição Federal.
Quanto ao ato de alteração da pensão militar instituída por Américo José Gonçalves (peça 4) , observa-se que a pensionista Lindaura Santos Gonçalves faleceu em 22/7/2014, conforme se vê na consulta ao Sistema Informatizado de Controle de Óbitos (Sisobi) , à peça 9. Em razão disso, foi emitido o ato de reversão constante da peça 3.
Portanto, pode-se aplicar ao ato de peça 4, o disposto no § 5º do art. 260 do Regimento Interno do TCU, segundo o qual 'O Tribunal poderá considerar prejudicado, por perda de objeto, o exame dos atos de admissão e concessão cujos efeitos financeiros tenham se exaurido antes de sua apreciação'.
Assim, opinamos porque o Tribunal considere o ato à peça 4 prejudicado, por perda de objeto, e anuímos à proposta da Sefip, pela legalidade e registro do ato à peça 3." 
É o Relatório.

não há.

Procurador Rodrigo Medeiros de Lima.

PESSOAL. PENSÃO MILITAR. ACUMULAÇÃO ILEGAL DE BENEFÍCIOS PREVIDENCIÁRIOS. DESCUMPRIMENTO DAS REGRAS DO ART. 29 DA LEI 3.765/1960. DECURSO DE CINCO ANOS DESDE A ENTRADA DOS ATOS NO TCU. APLICAÇÃO DA TESE 445 DE REPERCUSSÃO GERAL NO STF. REGISTRO TÁCITO DOS ATOS. DETERMINAÇÃO. CIÊNCIA ÀS INTERESSADAS.

PENSÃO MILITAR (PMIL)

Secretaria de Fiscalização de Pessoal - Sefip.

Em apreciação processo consolidado com três atos de pensão militar emitidos pelo Comando da Aeronáutica instituídos pelo Sr. Américo José Gonçalves, em favor de suas filhas Aloisia Santos Gonçalves e América Gonçalves Silva e de sua viúva Lindaura Santos Gonçalves, e pelo Sr. Roberto Fábio Pinto Teixeira de Carvalho, em benefício de Denise Villane Zagallo e Maria José Carvalho Lopes de Carvalho, respectivamente filha e viúva do de cujus.  
2. 	A Secretaria de Fiscalização de Integridade de Atos e Pagamentos de Pessoal e de Benefícios Sociais - Sefip constatou que a pensão instituída pelo Sr. Roberto Fábio Pinto Teixeira de Carvalho deve ser considerada ilegal, porquanto a Sra. Maria José Carvalho Lopes de Carvalho recebe recursos do erário por meio de três fontes: a pensão militar ora em análise, uma pensão custeada pelo Instituto Nacional do Seguro Social - INSS, desde 18/04/2016, e uma aposentadoria do Comando da Aeronáutica, desde 16/11/1993.
3.	Destaque-se que, embora a unidade técnica tenha detectado que a situação verificada vai de encontro ao disposto na Lei 3.765/1960, por equívoco, na proposta de encaminhamento constou o posicionamento pela legalidade de todos os atos analisados neste autos, contudo, o MP/TCU detectou esse equívoco e opinou pela ilegalidade e negativa de registro do ato pensional instituído pelo Sr. Roberto Fábio Pinto Teixeira de Carvalho e pela legalidade dos demais atos, com o correspondente registro. 
4.	Nada obstante as ponderações acima, verifico que todos os atos de concessão de pensão militar em análise ingressaram nesta Casa de Contas, originariamente, em abril de 2017 (peças  3, 4 e 5) , ficando constatado lapso temporal superior a cinco anos entre a disponibilização das pensões militares em foco ao TCU e a análise por esta Corte. 
5	Nas situações de atos disponibilizados ao TCU há mais de cinco anos e sem julgamento de mérito, cumpre registrar que, mediante o Recurso Extraordinário 636.553, o STF, em sede de repercussão geral, fixou o prazo de 5 anos para que o TCU proceda ao registro dos atos de concessão de aposentadoria, reforma ou pensão, após o qual serão considerados definitivamente registrados (Tese 445) .
6. 	Sobre esse assunto, o Plenário, na sessão de 27/1/2021, decidiu, por meio do Acórdão 122/2021, dentre outras medidas: 
"9.2. ordenar à Segecex que, em conjunto com a Sefip:
 (...)  
9.2.2. identifique, entre os atos constantes da base de dados do Sistema de Apreciação e Registro de Atos de Admissão e Concessões (Sisac) e ou do Sistema de Atos de Pessoal (e-pessoal) pendentes de julgamento, aqueles que, à luz da decisão exarada pelo STF no Recurso Extraordinário 636.553/RS, devem ser considerados tacitamente registrados; 
9.2.3. identifique, entre os atos selecionados segundo o critério acima, aqueles que contenham algum tipo de ilegalidade e cujos prazos para revisão de ofício encontram-se em curso, adotando medidas sistematizadas para que sejam, com a maior brevidade possível, submetidos aos procedimentos de revisão de ofício, com fulcro no art. 54 da Lei 9.784/1999, c/c o art. 260, § 2º, do Regimento Interno do TCU;"
7. 		Portanto, à luz da novel deliberação deste Tribunal, deve-se aplicar a indigitada Tese 445 ao presente processo para considerar tacitamente registrados os atos de pensão militar em exame, sem prejuízo de determinar à Sefip que observe o disposto no subitem 9.2.3 do Acórdão 122/2021-TCU-Plenário, no tocante à possibilidade da interposição de revisão de ofício, em relação ao ato de pensão militar instituída pelo Sr. Roberto Fábio Pinto Teixeira de Carvalho.
		Ante o exposto, voto por que seja adotada a deliberação que ora submeto a este Colegiado.
TCU, Sala das Sessões, em 28 de junho de 2022.
MARCOS BEMQUERER COSTA 
Relator